Inventaris van de archieven van de Gevangenissen en het Huis van Bewaring te Leiden, 1824-1902
Nationaal Archief, Den Haag
Strafinstellingen te Leiden
Strafinstellingen Leiden
1824-1902
3352
15.50 meter; 185 inventarisnummers.
Normale geschreven en gedrukten documenten, geen bijzondere handschriften.
Nationaal Archief, Den Haag
Commissie van Admistratie over de Gevangenhuizen te Leiden (1824-1902)
Het archief bevat de archiefbescheiden van de gevangenissen en huizen van bewaring te Leiden over de periode 1824-1902. De documenten in het archief bestaan onder andere uit ingekomen stukken en missivenboek van Commissie Administratie over de Gevangenhuizen te Leiden. Verder bevat het archief o.a. extractvonnissen en registers van gevangenen (mannen, vrouwen en militairen).
Archiefvorming
Geschiedenis van het archiefbeheer
De verwerving van het archief
Het archief is krachtens bepalingen van de Archiefwet overgebracht.
3.05
Aanwijzingen voor de gebruiker
Openbaarheidsbeperkingen
Volledig openbaar.
Materiële beperkingen
Aanvraaginstructie
Openbare archiefstukken kunnen online worden aangevraagd en gereserveerd. U kunt dit ook via de terminals in de studiezaal van het Nationaal Archief doen. Om te kunnen reserveren dient u de volgende stappen te volgen:
U maakt een profiel aan op www.gahetna.nl, en logt vervolgens in
Via de archiefinventaris (alleen de beschrijvingen met rode nummers) selecteert u het gewenste archiefstuk door op de knop 'Reserveren' te klikken
In het volgende scherm geeft u aan op welke dag u het archiefstuk wilt inzien
Indien u zich bevindt in de studiezaal en een tafelnummer heeft ontvangen kunt u dit nummer vermelden. Als u geen tafelnummer heeft kunt u tafelnummer 777 laten staan
Vervolgens bevestigt u uw reservering door deze te versturen.
Verwant materiaal
Beschikbaarheid van kopieën
Beschrijving van de series en archiefbestanddelen
- Ingekomen brieven aan de commissie van administratie over de gevangenhuizen te Leiden., 1-7
  - 13-6-1828 - 13-9-1828, 1
  - 26-3-1830 - 26-6-1830, 2
  - 13-3-1832 - 4-7-1832, 3
  - 1-7-1835 - 28-9-1835, 4
  - 5-9-1839 - 31-3-1839, 5
  - 18-4-1856 - 20-6-1856, 6
  - 31-12-1870 - 29-3-1871, 7
- Agenda van ingekomen brieven aan de commissie van administratie over de gevangenhuizen te Leiden., 8-16
  - 1-1-1829 - 31-12-1829, 8
  - 1-1-1835 - 31-12-1835, 9
  - 1-1-1838 - 31-12-1838, 10
  - 1-8-1864 - 28-2-1866, 11
  - 2-1-1868 - 15-3-1869, 12
  - 15-3-1869 - 30-3-1870, 13
  - 2-1-1875 - 31-12-1883, 14
  - 26-10-1882 - 31-12-1883, 15
  - 7-7-1887 - 22-8-1888, 16
- Alphabetische register ingekomen stukken., 1877-1881; 17
- Missievenboek der commissie van administratie over de gevangenhuizen te Leiden., 18-27
  - 2-1-1826 - 31-12-1827, 18
  - 2-1-1830 - 29-12-1831, 18A
  - 1-1-1838 - 31-12-1839, 19
  - 1-1-1842 - 31-12-1843, 20
  - 2-1-1855 - 31-12-1855, 21
  - 1-1-1858 - 31-7-1859, 22
  - 21-6-1864 - 15-9-1866, 23
  - 20-5-1871 - 18-3-1874, 24
  - 18-3-1874 - 11-11-1876, 25
  - 4-7-1879 - 18-11-1882, 26
  - 18-11-1882 - 8-7-1887, 27
- Register der instructie van strafzaken van het arrondissement Leiden., 5-10-1846 - 30-4-1847; 28
- Extractenvonnissen van de militaire auditie van het arrondissement Leiden., 29-63
  - 1-100, 29
  - 101-200, 30
  - 201-300, 31
  - 301-400, 32
  - 401-500, 33
  - 501-600, 34
  - 601-700, 35
  - 701-800, 36
  - 801-900, 37
  - 901-1000, 38
  - 1001-1100, 39
  - 1101-1200, 40
  - 1201-1300, 41
  - 1301-1400, 42
  - 1401-1500, 43
  - 1501-1600, 44
  - 1601-1700, 45
  - 1701-1800, 46
  - 1801-1900, 47
  - 1901-2000, 48
  - 2001-2100, 49
  - 2101-2200, 50
  - 2201-2300, 51
  - 2301-2400, 52
  - 2401-2500, 53
  - 2501-2600, 54
  - 2601-2700, 55
  - 2701-2800, 56
  - 2801-2900, 57
  - 2901-3000, 58
  - 3001-3100, 59
  - 3101-3200, 60
  - 3201-3300, 61
  - 3301-3400, 62
  - 3401-3500, 63
- Extractenvonnissen uit het register van de huizen van bewaring te Leiden., 64-101
  - 960-1400, 64
  - 1401-1598, 65
  - 1599-1865, 66
  - 1866-2070, 67
  - 2355-2500, 68
  - 2501-2900, 69
  - 2901-3300, 70
  - 3301-3700, 71
  - 3701-4100, 72
  - 4101-4500, 73
  - 4501-4900, 74
  - 4901-5100, 75
  - 5101-5200, 76
  - 5201-5300, 77
  - 5301-5500, 78
  - 5501-5900, 79
  - 5701-5900, 80
  - 5901-6100, 81
  - 6101-6300, 82
  - 6301-6500, 83
  - 6501-6700, 84
  - 6701-6900, 85
  - 6901-7100, 86
  - 7101-7300, 87
  - 7301-7500, 88
  - 7501-7700, 89
  - 7701-7900, 90
  - 7901-8100, 91
  - 8101-8300, 92
  - 8301-8500, 93
  - 8501-8700, 94
  - 8701-8900, 95
  - 8901-9100, 96
  - 9101-9300, 97
  - 9301-9500, 98
  - 9501-9700, 99
  - 9701-9900, 100
  - 9901-10000, 101
- Extractenvonnissen en stukken der kantongerechten te Leiden., 8-1-1868 - 4-12-1868; 102
- Veroordeelden door het kantongerecht te Leiden., 1-1-1860 - 4-12-1860; 103
- Register van het huis van bewaring voor mannen te Leiden., 104-140
  - 8-7-1841 - 30-12-1842, 104
  - 1-1-1843 - 4-9-1844, 105
  - 24-9-1844 - 31-10-1846, 106
  - 5-11-1846 - 13-1-1849, 107
  - 13-1-1849 - 13-4-1854, 108
  - 13-4-1854 - 20-6-1857, 109
  - 25-6-1857 - 29-10-1859, 110
  - 29-10-1859 - 21-4-1860, 111
  - 22-4-1860 - 5-3-1861, 112
  - 13-3-1861 - 1-9-1861, 113
  - 1-9-1861 - 16-6-1862, 114
  - 17-6-1862 - 28-4-1863, 115
  - 29-4-1863 - 28-1-1865, 116
  - 28-1-1865 - 16-6-1866, 117
  - 16-6-1866 - 28-9-1867, 118
  - 28-9-1867 - 14-6-1869, 119
  - 21-6-1869 - 27-11-1871, 120
  - 20-11-1871 - 11-11-1872, 121
  - 11-11-1872 - 14-1-1874, 122
  - 11-2-1874 - 21-12-1875, 123
  - 21-7-1875 - 8-3-1877, 124
  - 10-3-1877 - 10-6-1878, 125
  - 15-6-1878 - 1-4-1879, 126
  - 1-4-1879 - 6-4-1880, 127
  - 7-4-1880 - 11-4-1881, 128
  - 11-4-1881 - 16-12-1881, 129
  - 16-12-1881 - 13-7-1882, 130
  - 12-7-1882 - 28-12-1882, 131
  - 28-12-1882 - 14-7-1883, 132
  - 16-7-1883 - 29-12-1883, 133
  - 29-12-1883 - 16-6-1884, 134
  - 17-6-1884 - 9-1-1885, 135
  - 9-1-1885 - 25-7-1885, 136
  - 28-7-1885 - 5-3-1886, 137
  - 5-3-1886 - 25-9-1886, 138
  - 30-9-1886 - 6-9-1887, 139
  - 10-9-1887 - 18-7-1888, 140
- Register voor de bevolking met uitzondering van de voorlopig aangehoudenen in het huis van bewaring voor mannen te Leiden., 25-6-1888 - 22-7-1889; 141
- Register tot inschrijving van gevangenen in het huis van bewaring voor mannen te Leiden., 142-151
  - 6-5-1889 - 19-7-1890, 142
  - 19-7-1890 - 17-12-1891, 143
  - 8-9-1891 - 6-3-1893, 144
  - 6-3-1893 - 6-7-1894, 145
  - 11-1-1894 - 28-10-1895, 146
  - 5-8-1895 - 24-7-1896, 147
  - 10-8-1895 - 25-10-1897, 148
  - 11-6-1896 - 12-6-1899, 149
  - 6-3-1899 - 24-12-1900, 150
  - 10-10-1900 - 21-11-1902, 151
- Register voor de voorlopig aangehoudenen in het huis van bewaring te Leiden., 152-153
  - 21-3-1889 - 13-11-1893, 152
  - 4-2-1894 - 29-5-1902, 153
- Register tot inschrijving van gevangenen in het huis van bewaring voor vrouwen te Leiden., 154-156
  - 12-1-1843 - 21-11-1846, 154
  - 28-11-1846 - 20-6-1853, 155
  - 23-6-1853 - 3-6-1854, 156
- Bevolkingsregister van Leiden., 5-11-1877 - 25-10-1889; 157
- Signalementregister der gedetineerden in het huis van militaire detentie te Leiden., 158-160
  - 8-7-1841 - 13-5-1847, 158
  - 15-5-1847 - 27-12-1853, 159
  - 5-1-1854 - 19-12-1863, 160
- Conduite - of gedragslijst van de gedetineerden in het huis van militaire detentie te Leiden., 161-162A
  - 1-1-1846 - 12-12-1846, 161
  - 1-1-1879 - 12-12-1879, 162
  - 1879-1880, 162A
- Mutatiën in het huis van militaire detentie te Leiden., 1-1-1875 - 12-12-1875; 163
- Stamregister van de militaire gevangenen in Leiden., 164-176
  - 31-12-1824 - 20-8-1829, 164
  - 25-8-1829 - 6-1-1835, 165
  - 18-1-1835 - 18-9-1839, 166
  - 3-10-1839 - 8-9-1842, 167
  - 8-9-1842 - 10-11-1852, 168
  - 15-11-1852 - 19-12-1857, 169
  - 24-12-1857 - 19-12-1863, 170
  - 19-12-1863 - 31-10-1871, 171
  - 3-10-1871 - 14-11-1874, 172
  - 27-11-1874 - 23-4-1878, 173
  - 29-4-1878 - 13-8-1881, 174
  - 15-8-1881 - 20-9-1887, 175
  - 20-9-1887 - 5-12-1935, 176
- Alphabetische register van de strafgevangenis te Leiden., 177-178
  - 1-1-1828 - 31-12-1902, 177
  - 1-1-1828 - 31-12-1902, 178
- Register over inkopen van arbeid van de gevangenissen in Leiden., 1-1-1888 - 31-12-1888; 179
- Kasrekening van de strafgevangenis te Leiden., 1-2-1887 - 30-11-1889; 180
- Register van declaratiën en afgewerkte stukken van de huizen van bewaring te Leiden., 181-183
  - 1-1-1870 - 31-12-1870, 181
  - 1-1-1871 - 31-12-1871, 182
  - 1-1-1872 - 31-12-1872, 183